臺灣板橋地方法院刑事判決　　　　　　　96年度訴字第1032號
公　訴　人　臺灣板橋地方法院檢察署檢察官
被　　　告　壬○○
　　　　　　甲○○
　　　　　　丙○
　　　　　　　　　　樓
　　　　　　乙○○
前二人共同
選任辯護人　王東山律師
　　　　　　林孝甄律師
　　　　　　張宜暉律師
上列被告等因妨害自由等案件，經檢察官提起公訴（96年度偵字
第856 號），本院判決如下：
    主  文
壬○○共同以加害財產之事，恐嚇他人致生危害於安全，累犯，
處有期徒刑月，如易科罰金，以新臺幣壹仟元折算壹日，減為
有期徒刑壹月又拾伍日，如易科罰金，以新臺幣壹仟元折算壹日
；又共同以加害財產之事，恐嚇他人致生危害於安全，累犯，處
有期徒刑肆月，如易科罰金，以新臺幣壹仟元折算壹日，減為有
期徒刑貳月，如易科罰金，以新臺幣壹仟元折算壹日；應執行有
期徒刑月，如易科罰金，以新臺幣壹仟元折算壹日。
壬○○其餘被訴傷害、妨害自由、恐嚇取財部分無罪。
甲○○、丙○、乙○○均無罪。
    事  實
一、壬○○有賭博、公共危險等前科，民國95年間，復因賭博案
    件，經本院以95年度易字第121 號判決判處有期徒刑6 月確
    定，於95年9 月14日易科罰金執行完畢，竟仍不知悔改，猶
    與真實姓名年不詳之成年友人數人，共同基於恐嚇之犯意聯
    絡，於95年12月28日，在己○○所經營址設臺北縣鶯歌鎮○○路361 巷80號之富桂山金屬有限公司（下稱富桂山公司）
    處噴灑油漆，以此加害財產之事恐嚇己○○，致生危害於其
    安全；壬○○復與真實姓名年籍不詳之成年友人數人，另行
    共同基於恐嚇之犯意聯絡，於95年12月29日，在同前處所，
    以丟擲豬屎此一加害財產之方式，恐嚇己○○，致生危害於
    其安全。
二、案經己○○訴由臺北縣政府警察局三峽分局報告臺灣板橋地
    方法院檢察署檢察官偵查後起訴。
    理  由
甲、證據能力：
壹、證人己○○於檢察官偵查時所為之結證，係經檢察官告以偽
    證罪之處罰規定以後，始具結陳述，此有檢察官訊問筆錄暨
    證人結文在卷可考，是證人己○○證述之任意性自已足供擔
    保；兼以未見檢察官有何違法取供而不具信用性之情事，應
    認證人己○○於偵查中之證述「非顯不可信」，核與刑事訴
    訟法第159 條之1 第2 項規定相符，應認有證據能力，得作
    為本案之證據。
貳、證人己○○於警詢中向司法警察所為之陳述，係屬被告以外
    之人於審判外之陳述，且其業已於偵查、審理中到庭具結作
    證，而有可信性之擔保，而其於警詢之供述，並無特別可信
    之情況，不應例外賦予其證據適格之地位，應認無證據能力
    。
、其餘本案以下所援用之證據，檢察官、被告、辯護人迄於本
    院言詞辯論終結前均無異議，且本院審酌該等證據作成之情
    況，並無違法取證之瑕疵，認為均適於為本案認定事實之依
    據，依刑事訴訟法第159 條之5 第2 項之規定，均有證據能
    力。
乙、實體部分：
壹、被告壬○○有罪部分：
一、認定犯罪事實所憑之證據及理由：
(一)、訊據被告壬○○對前開犯罪事實於本院審理中坦認在卷，核
    與證人即告訴人己○○於偵查及本院審理中結證內容相符；
    此外，復有現場相片附於偵查卷可稽，足認被告壬○○此部
    份自白與事實相符，可以採信，事證明確，其恐嚇犯行堪以
    認定。
(二)、至公訴人於起訴書中雖謂被告壬○○於前揭事實欄所述時地
    ，乃與被告甲○○共同基於恐嚇之犯意聯絡，而於95年12月
    28日由臺灣板橋地方法院檢察署交保後，同至富桂山公司潑
    灑豬屎、噴漆，而共同為恐嚇犯行等語，然前揭事實欄所述
    時地之潑灑豬屎、噴漆等行為，俱由被告壬○○與其他友人
    所為，被告甲○○並未參與等情，經被告壬○○、甲○○供
    述在卷，且互核相符；而富桂山公司於事實欄所述時地，遭
    人潑灑豬屎、噴漆等情，固據告訴人己○○於偵查中提出相
    片數幀附卷為憑，然該等潑灑豬屎、噴漆行為，除壬○○所
    為外，甲○○究有無與之同行參與，除告訴人單一臆測性之
    指述外，別無其他事證可佐，復為被告甲○○所否認，況證
    人丁○○即己○○之妻甚且於本院審理中明確結證稱：是壬○○與另1 個人，這個人不是甲○○、乙○○、丙○到公司
    嗆聲，過了幾天，對富桂山公司牆壁噴漆還有丟一些糞包等
    語在卷（見本院96年9 月6 日審理筆錄）在卷，據此，實難
    僅憑告訴人單一臆測之指述，遽認被告壬○○乃與被告甲○○共同為事實欄所述犯行；又被告壬○○於事實欄所述時地
    之潑灑油漆、丟擲豬屎等行為，乃分別於95年12月28日、95
    年12月29日為之，經被告壬○○於本院審理中供認綦詳在卷
    ，是公訴人起訴書中認被告壬○○乃與被告甲○○共同1 次
    為事實欄所述恐嚇犯行等語，均容有誤會，併此敘明。
二、應適用之法律、科刑審酌事由：
(一)、核被告壬○○於事實欄所述時地，2 次恐嚇告訴人己○○之
    行為，均係犯刑法第305 條之恐嚇危害安全罪；又被告前開
    2 次恐嚇犯行，與真實姓名年不詳之成年友人數人間，具有
    犯意聯絡、行為分擔，應依刑法第28條論以共同正犯；被告
    於95年間，因賭博案件，經本院以95年度易字第121 號判決
    判處有期徒刑6 月確定，於95年9 月14日易科罰金執行完畢
    ，有臺灣高等法院被告前案紀錄表在卷可憑，是其於有期徒
    刑執行完畢後5 年以內，故意再犯本件有期徒刑以上之罪，
    為累犯，就其前開所犯2 罪，均應依刑法第47條第1 項規定
    各加重其刑。又其先後2 次恐嚇犯行，犯意個別、行為互殊
    ，應予分論併罰。
(二)、爰審酌被告壬○○不思循理性方法解決問題，竟以加害財產
    之事恐嚇他人，嚴重破壞社會秩序，惟犯後坦認犯行尚有悔
    意等一切情狀，就其前開所犯2 罪，分別量處如主文所示之
    刑，並均諭知如易科罰金之折算標準，以示懲儆。末查，本
    件被告壬○○前開2 罪之犯罪時間均係於96年4 月24日以前
    ，而均合於中華民國九十六年罪犯減刑條例所定之減刑條件
    ，爰依該條例規定各減刑之，並於減刑後定其應執行之刑暨
    諭知如易科罰金之折算標準。
貳、被告壬○○其餘被訴傷害、妨害自由、恐嚇取財無罪部分暨
    被告甲○○、丙○、乙○○均無罪部分：
一、公訴意旨另謂：被告壬○○與甲○○、丙○、乙○○、姓名
    年籍不詳、自稱「江董」之成年男子，共同基於意圖為自己
    不法之所有，並基於恐嚇、妨害自由及傷害之犯意聯絡，由
    丙○於95年11月14日晚間8 時許，邀請己○○至位於桃園縣
    桃園市○○路「雅加達KTV 」內飲酒，並由乙○○與「江董
    」陪同，嗣己○○不勝酒力醉倒後，一行人等轉至位於桃園
    縣某「施小姐」住處泡茶，己○○於翌（15）日上午11時許
    睡醒後，丙○即向己○○恫稱：「其於同年月14日夜間，與
    渠等在該處賭博，積欠渠等新臺幣（下同）1 千萬元之賭債
    ，如不簽發支票清償，即不得返家，要把你小孩、老婆綁走
    」、乙○○與江董在旁對己○○恫稱：「票一定要開出來，
    不開出來不放過你」，復限制己○○離去，以此方式剝奪己○○之行動自由，致己○○心生畏懼後，隨即由丙○駕駛自
    用小客車搭載己○○前往其所經營之富桂山公司內，由丙○
    向己○○恫稱：「若不馬上簽發支票擔保上開賭債，不會放
    過你，不讓你回家，並且要將你老婆、小孩綁走…」等語，
    致使己○○心生畏懼，簽發以其及富桂山公司為發票人、第
    一銀行鶯歌分行為付款人、票據面額為200 萬元之支票3 紙
    （票號分別為WA0000000 、WA0000000 、WA000000 0號）及
    面額為100 萬元之支票1 紙（票號WA0000000 號），交付予
    丙○，丙○取得上開支票後方始離去；嗣於同年月16日中午
    12時許，丙○復承前開同一犯意，以電話向己○○恫稱：「
    若不拿出現金交換上開支票，要抓你與你妻、子去填海等語
    」，致己○○心生畏懼；「江董」與甲○○則於同年月21日
    下午6 時許，至富桂山公司內，向己○○恫稱：「若不將錢
    交出來，要將你綁走、活埋、浸海水」等語，因己○○不從
    ，渠等即毆打己○○，致己○○受有左大腿挫傷、瘀血4乘3
    公分之傷害，並因此心生畏懼，與甲○○、江董等人約定，
    於同年12月27日下午2 時30分許，在富桂山公司內，將交付
    現金200 萬元予丙○、乙○○、甲○○等人。甲○○與壬○○依約於同年月27日下午2 時30分許，前往富桂山公司向己○○取款時，為警當場查獲，因認被告壬○○、甲○○、周
    薰、乙○○4 人所為，均係犯刑法第277 條第1 項之傷害罪
    嫌、第302 條之妨害自由罪、第346 條第3 項、第1 項之恐
    嚇取財罪嫌；被告甲○○尚另犯刑法第305 條之恐嚇罪嫌；
    被告壬○○、甲○○、周薰、乙○○4 人與自稱「江董」之
    人就所為上開傷害、妨害自由、恐嚇取財等罪嫌間，互有犯
    意聯絡、行為分擔，請依共同正犯論處；至被告周薰、乙○○所犯上開3 罪、被告甲○○所犯上開4 罪，均各犯意各別
    ，行為互異，請均分論併罰等語。
二、然按犯罪事實應依證據認定之，無證據不得認定其犯罪事實
    ；又不能證明被告犯罪者，應諭知無罪之判決，刑事訴訟法
    第154 條第2 項、第301 條第1 項分別定有明文。次按認定
    被告有罪之事實，應憑證據，如未能發現相當之證據，或證
    據不足以證明，自不能以推測或擬制之方法，以為裁判之基
    礎；且認定事實所憑之證據，其為訴訟上之證明，須達於通
    常一般人均不致有懷疑，而得確信其為事實之程度者，始得
    據為有罪之認定，倘其證明尚未達到此一程度而有合理之懷
    疑存在時，尚難為有罪之認定基礎；另苟積極證據不足以為
    不利於被告事實之認定，即應為有利於被告之認定，更不必
    有何有利之證據（最高法院30年上字第816 號、40年臺上字
    第86號、76年臺上字第4986號判例意旨參照）。又刑事訴訟
    法第161 條第1 項規定：檢察官就被告犯罪事實，應負舉證
    責任，並指出證明之方法。因此，檢察官對於起訴之犯罪事
    實，應負提出證據及說服之實質舉證責任。倘其所提出之證
    據，不足為被告有罪之積極證明，或其指出證明之方法，無
    從說服法院以形成被告有罪之心證，基於無罪推定之原則，
    自應為被告無罪判決之諭知（最高法院92年臺上字第128 號
    判例意旨參照）。
三、茲公訴人認被告壬○○、甲○○、周薰、乙○○4 人有如前
    述之共同涉犯刑法第277 條第1 項傷害罪嫌、第302 條妨害
    自由罪、第346 條第3 項、第1 項恐嚇取財罪嫌；被告甲○○併尚另涉犯刑法第305 條之恐嚇罪嫌，主要係以告訴人己○○於偵查及本院審理中結證證詞及己○○所提出其受有左
    大腿挫傷、瘀血4 ×3 公分傷害之財團法人天主教聖保祿修
    女會醫院95年11月24日診斷證明書、告訴人己○○所申裝使
    用之門號0000000000號、被告乙○○、甲○○所申裝使用之
    0000000000號、0000000000號、0000000000號、0000000000
    號行動電話自95年11月14日起，至同年12月27日止之雙向通
    聯紀錄、現場照片、支票影本4 張、新臺幣千元鈔影本等，
    為其主要論據。訊據被告等人對丙○、乙○○於95年11月14
    日晚上8 時許，與己○○、辛○○、包小姐、綽號江董之真
    實姓名年籍均不詳成年男子等人，一同在桃園縣桃園市○○
    路上之雅加達KTV 內飲酒歡唱同樂，其等於當日深夜復再轉
    往友人庚○○位於桃園縣某處之住家泡茶，翌日上午則由丙○開車搭載己○○由庚○○住處返回富桂山公司，己○○旋
    於富桂山公司內簽發系爭支票4 紙交與丙○收受，其後，被
    告壬○○、甲○○則於95年12月27日上午，與丙○、戊○○
    等人，持己○○所簽發系爭支票4 紙前往富桂山公司，擬由
    己○○以200 萬元現金換回己○○所簽發系爭支票4 紙，然
    因己○○告知斯時現金不足，請渠等下午再來，故而丙○、
    戊○○即將系爭支票交與壬○○持有，並由壬○○與甲○○
    於當日下午2 時30分許，持票再次前往富桂山公司，即為警
    查獲等情固於本院審理中坦認不諱，惟其等均堅決否認有上
    揭公訴人所指犯行，被告乙○○、丙○辯稱：己○○在庚○○家時意識清楚，並與乙○○、江董、阿明4 人玩推筒子賭
    博，己○○玩的很刺激一直玩到天亮，因己○○輸了共計1
    千萬元，經協調只要還700 萬元（也就是還乙○○1 百萬元
    、江董200 萬元、阿明400 萬元），己○○因而自己同意簽
    發面額200 萬元支票3 紙、面額100 萬元支票1 紙，即共計
    面額700 萬元之4 紙系爭支票以清償賭債，並由丙○開車載
    己○○回家後簽立系爭支票4 紙交付丙○持有併轉交乙○○
    等人，嗣因乙○○等人需錢週轉，乃將系爭支票4 紙持向戊○○調借現金，惟戊○○見系爭支票中最早到期（即發票日
    95年11月21）支票之發票日關於月份之記載，有「11」與「
    2 」重疊，認銀行不會接受此張支票，故而不願兌換此票面
    額200 萬元之現金，其等因之扣除此張面額200 萬元支票外
    ，以其餘3 紙面額共計500 萬元支票3 紙向戊○○調換現金
    500 萬元（惟扣除利息，實拿470 多萬元），然其後戊○○
    通知乙○○前開3 紙支票中，第1 張到期的支票（發票日95
    年12月21日）屆期因存款不足、發票人簽章不符等原因退票
    ，戊○○並稱第1 張支票都退票了，其他2 張也不會兌現，
    故而由丙○、戊○○、壬○○、甲○○，在95年12月27日持
    票前往富桂山公司與己○○商談票款事宜，於此期間內，並
    無前揭起訴書所指犯行等語；被告甲○○、壬○○辯稱：其
    等僅單純陪同友人丙○、戊○○等人，於95年12月27日持己○○所簽發系爭支票4 紙前往富桂山公司處理票款事宜，並
    無前揭起訴書所指犯行等語；被告甲○○另辯稱並未於95年
    11月21日18時許，與江董至富桂山公司內，向己○○恫稱：
    「若不將錢交出來，要將你綁走、活埋、浸海水」等語，因
    己○○不從，渠等即毆打己○○，致己○○受有左大腿挫傷
    、瘀血4 乘3 公分之傷害犯行等語。經查：
(一)、公訴人固據告訴人己○○偵查、本院審理中結證內容，指稱
    被告等人涉有前揭起訴書所載犯嫌，然告訴人指述內容，與
    其自身究否因賭博積欠乙○○等人賭債因而簽立系爭支票以
    為清償併肇生本案糾紛乙節密切相關，則其指述是否屬實，
    自需審慎為之；況丙○、乙○○於95年11月14日晚上8 時許
    ，與己○○、辛○○、包小姐、庚○○、綽號江董之真實姓
    名年籍均不詳成年男子等人，一同在桃園縣桃園市○○路上
    之雅加達KTV 內飲酒歡唱同樂後，除辛○○外，其餘人等於
    當日深夜復再轉往庚○○位於桃園縣某處之住家泡茶，邱英
    傑於離開雅加達KTV 時，雖然有喝一些酒，走路會顛，但講
    話還好，於KTV 內並有上台唱歌等情，經證人辛○○於本院
    審理中結證在卷（見本院96年9 月20日審理筆錄）；證人庚○○並於本院審理中結證稱：己○○離開雅加達KTV 時，精
    神狀況還很穩，可以自己走等語在卷（見本院96年9 月20日
    審理筆錄），則己○○於離去雅加達KTV 轉往庚○○住處前
    ，雖因飲酒致體能狀況較差，但其既尚能上台歌唱，於離開
    雅加達KTV 之際，復能自行行走無須人攙扶，顯見己○○斯
    時精神狀況應與常人無異，是告訴人己○○指稱其於雅加達
    KTV 內飲酒後即不勝酒力醉倒云云，顯與證人辛○○、庚○○所述不合，己○○關於本案指述是否屬實，已值斟酌。
(二)、又己○○與被告丙○在雅加達KTV 歌唱畢，乃由己○○提議
    轉往庚○○位於桃園縣桃園市○○○路○ 段151 巷1 弄4 號
    住處泡茶，其等到達庚○○住處後，己○○、乙○○、江董
    、阿明4 人即以庚○○家中之麻將牌為工具，把玩推筒子遊
    戲進行賭博，桌上現金很多，乙○○並從皮包中拿錢借己○○賭博，4 人賭注金額都很大，押好幾十萬元，並從凌晨一
    直玩到早上六時許天亮，己○○賭博當時精神好好的，並有
    喝庚○○泡的茶，且己○○與乙○○、江董、阿明等人賭博
    過程中，氣氛玩的很認真、很刺激的樣子，也沒有吵架，庚○○並勸己○○等人不要玩這麼大，之後，約凌晨3 時許，
    庚○○上樓休憩至早上六時許，但庚○○因家中尚有客人在
    ，故並未熟睡，且於早上六時許下樓後，仍見己○○等人還
    在賭博，己○○等人再玩了一陣子後才不玩，而賭博的4 人
    中，因己○○是輸家輸了1 千萬元左右，己○○就一直拜託
    其他3 人拿少一點以及晚一點再還，並埋怨為何都是自己輸
    錢另外3 家都贏錢而與其他3 人進行協商，其他3 人就說當
    時在玩時，己○○自己說隔天玩完就要算錢，怎麼現在又要
    晚一點還，且如果是該3 人玩輸的話，己○○會同意晚一點
    再還嗎？雙方一直進行協商，但己○○拿不出現金，又一直
    想跑，後來己○○自己說要開票給贏的賭客，但因己○○沒
    有開車，所以由丙○開車載己○○回家，協商過程中己○○
    精神狀況好好的，就是一直說慢一點再還，拜託對方，且協
    調過程中，在場的人沒有發生對己○○恐嚇要簽支票清償賭
    債，否則己○○不得回家，而且要把己○○老婆、小孩綁走
    等語，經證人庚○○於本院審理中結證綦詳在卷（見本院96
    年9 月20日審理筆錄），依證人庚○○前開證述，顯見己○○確於95年11月15日凌晨至天亮，與乙○○、江董、阿明等
    人，在庚○○住處，把玩推筒子遊戲進行賭博並積欠乙○○
    等3 人賭債，當日早上己○○且與乙○○等人協調降低賭債
    數額為700 萬元，己○○併擬以開立支票方式清償賭債，但
    因己○○未開車因而搭乘丙○所駕車輛返家開票與丙○轉交
    乙○○等人以為清償賭債，而於協調賭債期間，並未發生己○○遭人恐嚇及限制己○○離去情事，是己○○指稱並未與
    乙○○等人賭博積欠賭債，乃遭藉詞恐嚇及妨害自由因而開
    立支票云云，顯與事證未合，其本案指述是否屬實，實有疑
    義；參酌告訴人亦自承系爭支票乃於富桂山公司內開立，並
    由太太丁○○將支票簿及印章交付與其蓋印，支票簽發後，
    其復與丙○同至某處按摩等情在卷，丁○○並於本院審理中
    結證稱其將支票簿、印章交付己○○後，就到公司外面等語
    在卷（見96年9 月6 日審理筆錄），則茍己○○果遭被告等
    人以前開事由藉詞恐嚇因而開立支票，以己○○既未積欠乙○○等人賭債，竟遭人無中生有且藉此為由威逼簽發支票，
    己○○理應甚感憤慨，並對丙○等人甚為畏懼，然己○○竟
    何以於開立支票交付丙○後，復與丙○同行外出按摩？況己○○於富桂山公司內開立支票時，既尚與太太丁○○接觸，
    竟何以並未委請丁○○迅即報警處理？凡此各情，俱見己○○指述，顯與常情事理相悖，無足憑信，是告訴人己○○指
    稱其於95年11月15日上午11時許睡醒後，丙○即向之恫稱：
    「其於同年月14日夜間，與渠等在該處賭博，積欠渠等1 千
    萬元賭債，如不簽發支票清償，即不得返家，要把你小孩、
    老婆綁走」、乙○○與江董在旁對之恫稱：「票一定要開出
    來，不開出來不放過你」，復限制己○○離去，以此方式剝
    奪己○○之行動自由，致己○○心生畏懼後，隨即由丙○駕
    駛自用小客車搭載己○○前往其所經營之富桂山公司內，由
    丙○向己○○恫稱：「若不馬上簽發支票擔保上開賭債，不
    會放過你，不讓你回家，並且要將你老婆、小孩綁走…」云
    云，致使己○○心生畏懼，簽發系爭支票4 紙交付予丙○，
    丙○取得上開支票後方始離去，丙○嗣於同年月16日中午12
    時許，復以電話向己○○恫稱：「若不拿出現金交換上開支
    票，要抓你與你妻、子去填海等語」云云，實難遽採，公訴
    人執告訴人指述認被告等人有前揭起訴書所載犯行，尚值斟
    酌，被告等人辯稱並無起訴書所載前揭恐嚇、妨害自由等犯
    嫌，洵屬有據，可以採信。
(三)、又告訴人固復指稱遭江董與甲○○於同年月21日下午6 時許
    ，至富桂山公司內，向之恫稱：「若不將錢交出來，要將你
    綁走、活埋、浸海水」等語，因己○○不從，渠等即毆打己○○，使之受有左大腿挫傷、瘀血4 乘3 公分傷害云云，並
    提出其受有左大腿挫傷、瘀血4 ×3 公分傷害之財團法人天
    主教聖保祿修女會醫院95年11月24日診斷證明書為憑，然此
    節已為被告等人所否認，而就告訴人究因身體何部位遭人毆
    打成傷，告訴人理應有深刻感受，然告訴人於本院審理中竟
    結證稱是遭江董踢右膝蓋成傷等語在卷（見本院96年9 月6
    日審理筆錄），則告訴人所證述遭人毆打成傷之部位，明顯
    與其所提前揭診斷證明書上所載傷勢部位乃在左大腿不合，
    其指述容有瑕疵，實難遽信，自難依憑告訴人此一瑕疵指述
    ，認被告等人有告訴人此部份所指恐嚇、傷害犯行，被告等
    人辯稱並無此部份犯行，堪可採信。
(四)、另前開犯罪事實欄所述潑灑豬屎、噴漆行為，乃由被告壬○○與真實姓名年不詳之成年友人數人所為，被告甲○○並未
    參與等情，事證業如前揭理由欄乙、壹、一、(二)所述，併此
    敘明。
(五)、至公訴人所提出其餘如前述行動電話門號之雙向通聯紀錄，
    僅能證明該等門號申請使用人有通聯情形；而現場照片、系
    爭支票影本、新臺幣千元鈔影本等，亦僅能證明告訴人曾開
    立支票及提出仟元鈔現金交付壬○○、甲○○，均與被告等
    人究竟有無對告訴人為前揭起訴書所載犯行，無何直接必然
    關係，自無從依憑該等事證認被告等有何公訴人前揭所指犯
    行。
四、綜上諸情參互以析，被告丙○、乙○○、甲○○、壬○○所
    辯並無上開起訴書所載罪嫌等情，洵有堪予採信之處，公訴
    人所舉事證，尚有合理性之懷疑存在，致使無從說服本院確
    信被告等人有前揭公訴意旨所指罪嫌，則不能證明被告等犯
    罪，本院自應就其等此部份被訴罪嫌，均為無罪之諭知，以
    昭審慎。
據上論斷，應依刑事訴訟法第第299 條第1 項前段、301 條第1
項，刑法第28條、第305 條、第41條第1 項前段、第51條第5 款
、第47條第1 項，刑法施行第1 條之1 第1 項、第2 項前段，中
華民國96年罪犯減刑條例第2 條第1 項第3 款、第7 條，判決如
主文。
本件經檢察官郭季青到庭執行職務。
中　　華　　民　　國　　96　　年　　12　　月　　13　　日
                  刑事第十九庭審判長法　官  許必奇
                                    法  官  曾正耀
                                    法  官  陳明偉
以上正本證明與原本無異
如不服本判決應於送達後10日內向本院提出上訴狀
                                    書記官　強梅芳
中　　華　　民　　國　　96　　年　　12　　月　　13　  日
